【裁判字號】    91,易,933
【裁判日期】    920107
【裁判案由】    竊盜
【裁判全文】
臺灣臺南地方法院刑事判決                          九十一年度易字第九三三號
    公  訴  人  臺灣臺南地方法院檢察署檢察官
    被      告  乙○○
右列被告因竊盜案件，經檢察官提起公訴（九十一年度偵字第六二九三號），及移送
併辦（臺灣士林地方法院檢察署九十一年度偵字第七八二二號、九十一年度偵字第八
七一一號），暨本院依職權併予審理（原臺灣臺北地方法院檢察署九十一年度偵字第
一八六三五號）後，判決如左：
    主  文
乙○○連續竊盜，累犯，處有期徒刑陸月，如易科罰金，以佰元折算壹日。
被訴傷害部分不受理。
    事  實
一、乙○○曾於民國八十一年間，因犯強盜與竊盜等罪，分別經臺灣士林地方法院、
    臺灣板橋地方法院判處有期徒刑七年與三月確定，嗣經臺灣板橋地方法院裁定應
    執行有期徒刑七年二月，而於八十五年六月十五日縮短刑期假釋出監，並於八十
    八年十月二十四日縮刑假釋期滿，視為執行完畢。詎乙○○仍不知悔改，復基於
    意圖為自己不法所有之概括犯意，先後為下列之行為：
  (一)自九十一年五月初起至同年八月十七日止，分別在臺北、臺南、高雄地區內之不
    詳地點，連續竊取插在不詳車牌號碼機車上未取下之機車鑰匙共三十支，得手後
    留供己用。
  (二)於九十一年六月十七日晚間十時三十分許，在臺南市○○路新樓醫院停車場，攜
    帶前開竊得之機車鑰匙二十二支，用以開啟辛○○所有車牌號碼ＮＨＶ─二三五
    號及丙○○所有車牌號碼ＮＵＺ─０三一號（起訴書誤載為ＭＵＺ─０三一號）
    之機車置物箱，著手竊取放置在置物箱之財物，惟因未發現有價值物品而未得手
    。嗣乙○○在前開時、地，繼續以上開鑰匙開啟戊○○所有車牌號碼ＯＳＦ─０
    三六號機車置物箱時，適為該醫院警衛庚○○發現可疑而當場逮捕，致該次未得
    手財物，且在乙○○身上扣得其所竊得之機車鑰匙二十二支。
  (三)於九十一年七月二十八日下午五時許，在臺北縣汐止市○○路○段火車站前，持
    上開竊得之機車鑰匙一支，打開現為甲○○使用之車牌號碼ＴＸＣ─五六八號機
    車置物箱，翻動置物箱內之物品搜尋財物時，即為臺北縣警察局汐止分局交通隊
    巡邏員警當場查獲，並自其身上扣得上開機車鑰匙一支。
  (四)於九十一年八月二日晚間十一時四十分許，在臺北市○○區○○路一一四巷十二
    號一樓，徒手扳開董育政所有車牌號碼ＡＵＥ─六七九號機車椅墊，動手翻找置
    物箱內財物之際，為董育政之友人伍國銓發現，報警當場查獲而未得手。
  (五)於九十一年八月十七日凌晨二時五分許，在臺北市○○區○○街一段一二０號前
    ，持上開其所竊得之機車鑰匙七支，開啟己○○所有車牌號碼ＤＰＨ─五九九號
    機車之置物箱，欲竊取置物箱內財物之際，旋為臺北市政府警察局大同分局延平
    巡邏員警當場查獲致未得手，並在其身上扣得其所竊取之機車鑰匙七支。
二、案經臺南市警察局第一分局報告臺灣臺南地方法院檢察署檢察官偵查起訴及臺灣
    士林地方法院檢察署檢察官移送併辦。
    理  由
壹、有罪部分
  一、右揭事實，業據被告乙○○於警訊及偵審時坦承不諱，核與被害人辛○○、丙○○、戊○○、甲○○、董育政、己○○所述之情節相符，復經證人庚○○、
      伍國銓證述屬實，並有卷附之車籍作業系統─查詢認可資料、行車執照、機車
      照片及扣案機車鑰匙共三十支、新樓醫院錄影帶等件，可資佐證。事證明確，
      被告犯行堪以認定。
  二、核被告乙○○於事實欄(一)所為，係犯刑法第三百二十條第一項之竊盜既遂罪；
      於事實欄(二)至(五)所為，則均係犯刑法第三百二十條第三項、第一項之竊盜未遂
      罪。被告前後多次竊盜既遂、未遂之犯行，時間相近，手段相類，所犯均係構
      成要件相同之罪名，顯係基於概括犯意為之，應依連續犯之規定論以情節最重
      之連續竊盜既遂罪，並依法加重其刑。又被告曾於八十一年間，因犯強盜與竊
      盜等罪，分別經臺灣士林地方法院、臺灣板橋地方法院判處有期徒刑七年與三
      月確定，嗣經臺灣板橋地方法院裁定應執行有期徒刑七年二月，於八十八年十
      月二十四日縮短刑期假釋期滿，視為執行完畢，有臺灣臺南地方法院檢察署刑
      案資料查註紀錄表及臺灣高等法院被告全國前案紀錄表在卷可按，其於有期徒
      刑執行完畢後，五年以內再犯本件有期徒刑以上之罪，為累犯，應依刑法第四
      十七條規定加重其刑，並遞加之。爰審酌被告有事實欄所載之前科紀錄，仍不
      知悔改，年富力盛，卻不思進取，為圖私利，竊取他人財物，危害社會秩序，
      惟犯罪所得財物甚微，犯後坦承犯行，頗有悔意，態度良好等一切情狀，量處
      如主文所示之刑，並諭知易科罰金之折算標準。公訴人雖僅就事實欄(一)中被告
      九十一年五月初起至同年六月十七日止之竊盜機車鑰匙部分及事實欄(二)之竊盜
      犯行提起公訴，然檢察官就犯罪事實一部起訴者，其效力及於全部，本件被告
      所犯事實欄其餘部分之竊盜犯行，與前揭公訴人起訴部分，有連續犯之關係，
      屬裁判上一罪，已如前述，本院依審判不可分原則自得就屬於裁判上一罪未起
      訴之部分併予審理，附此敘明。
  三、公訴意旨另以：被告乙○○於九十一年六月十七日晚間八時許，在臺南市○○
      路臺南郵局前，以自備之機車鑰匙，開啟丁○○所有車牌號碼ＮＦＩ─三八七
      號機車之置物箱，著手竊取放置在置物箱之財物，惟因未發現有價值物品而未
      得手，因認被告尚涉有刑法第三百二十條第三項、第一項之竊盜未遂罪等語。
      惟按犯罪事實應依證據認定之，無證據不得推定其犯罪事實；又被告之自白，
      不得作為有罪判決之唯一證據，仍應調查其他必要之證據，以察其是否與事實
      相符，刑事訴訟法第一百五十四條、第一百五十六條第二項分別定有明文。又
      被告之自白，雖為證據之一種，但必與事實相符者為限，若其自白顯有疑義，
      而審理事實之法院，就其職權調查之所得，仍未能證明其自白確與事實相符者
      ，自不得據為認定犯罪事實唯一之基礎（最高法院十八年上字第一０八七號判
      例意旨參照）。本件公訴人認被告涉有此部分犯行，無非以被告之自白、被害
      人丁○○之指訴及扣案之機車鑰匙為主要論據。然查，本件係被告於九十一年
      六月十七日晚間十時三十分許，在臺南市○○路新樓醫院停車場，因持先前竊
      取之鑰匙開啟被害人戊○○所有車牌號碼ＯＳＦ─０三六號機車置物箱時，為
      該醫院警衛庚○○發現，經報警後，被告旋為警帶回偵訊，於警訊時始供稱：
      尚於同日晚間八時許，在臺南市○○路臺南郵局前，以相同之手法開啟車牌號
      碼ＮＦＩ─三八七號機車之置物箱，欲竊取置物箱內之財物，惟因未發現有價
      值物品而未竊得財物等語，則被告於警局製作筆錄時距離其自白在臺南市○○
      路郵局竊盜之時間已有十餘小時之久，且臺南市○○路郵局前停放之車輛甚多
      ，在此情況下被告於警訊時竟能詳述ＮＦＩ─三八七號機車之車牌號碼，實不
      合常理，是被告此部分之自白尚有可疑，自難以此為認定被告犯罪之不利證據
      。又被害人丁○○於警訊及本院調查時均供稱：伊於九十一年六月十七日下午
      六時許將機車停放在臺南市○○路臺南郵局前，於九十一年六月十八日接獲警
      方通知說有人欲竊取伊車箱內之物品，伊便去現場查看，發現機車並未被破壞
      ，車箱內放置之安全帽亦未失竊等語（見警訊及本院九十一年九月十三日訊問
      筆錄），而依被害人丁○○前揭陳述，僅能證明其所有之機車於九十一年六月
      十七日晚間八時許確實停放在臺南市○○路臺南郵局前，惟尚不足以證明被告
      有開啟該機車之置物箱欲竊取車箱內財物之行為，故被害人丁○○之供述無足
      據為被告上述自白之補強證據甚明。至扣案之機車鑰匙亦僅能佐證被告有持已
      竊得之機車鑰匙開啟機車車箱之行為，然究否確係車牌號碼ＮＦＩ─三八七號
      機車，自屬不能證明。綜上所述，被告之自白既存有疑異，而被害人丁○○之
      供述及扣案之機車鑰匙亦不足以證明被告有此部分竊盜犯行，且本院又復查無
      其他積極證據證明被告確有公訴人所指之此部分犯行，被告此部分之犯行尚屬
      不能證明，惟公訴意旨認此部分與前揭論罪科刑部分有連續犯之裁判上一罪關
      係，故爰不另為無罪判決之諭知。
貳、不受理部分
  一、公訴意旨又以：被告乙○○於九十一年六月十七日晚間十時三十分許，在臺南
      市○○路新樓醫院停車場，以其所竊得之機車鑰匙開啟被害人戊○○所有車牌
      號碼ＯＳＦ─０三六號機車之置物箱時，為該醫院警衛（即告訴人）庚○○發
      現可疑而上前查問，被告乙○○即謊稱該車牌號碼ＯＳＦ─０三六號機車為朋
      友之機車，庚○○遂請被告乙○○至警衛室打電話找朋友未果，乃將被告乙○○留置在警衛室內，待警前來處理，被告乙○○見狀即藉口上洗手間欲離開，
      為庚○○拒絕，被告乙○○竟另基於傷害之意思，拳毆庚○○，致其受有左側
      挫傷血腫、上下唇挫裂傷、右前臂挫傷瘀血與左前臂擦傷挫傷等傷害，因認被
      告尚涉有刑法第二百七十七條第一項之普通傷害罪嫌等語。
  二、按告訴乃論之罪，告訴人於第一審辯論終結前，得撤回其告訴；又告訴乃論之
      罪經撤回者，應諭知不受理之判決，刑事訴訟法第二百三十八條第一項、第三
      百零三條第三款分別定有明文。
  三、經查本件告訴人庚○○告訴被告乙○○傷害之案件，核係觸犯刑法第二百七十
      七條第一項之普通傷害罪，依同法第二百八十七條本文之規定，須告訴乃論。
      茲據告訴人庚○○當庭陳明撤回對被告之告訴，有本院九十一年十一月二十八
      日訊問筆錄在卷可稽，揆之首開說明，自應就本件傷害部分諭知不受理之判決
      。
據上論斷，應依刑事訴訟法第二百九十九條第一項前段、第三百零三條第三款，刑法
第五十六條、第三百二十條第一項、第四十七條、第四十一條第一項前段，罰金罰鍰
提高標準條例第一條前段、第二條，判決如主文。
中      華      民      國      九十二    年      一      月      七    日
                                      臺灣臺南地方法院刑事第六庭
                                          審判長法  官  陳欽賢
                                                法  官  莊玉熙
                                                法  官  林佩儒
右正本證明與原本無異。
如不服本判決，應於判決送達後十日內向本院提出上訴狀( 應附繕本 )。
                                                書記官  廖文靜
中      華      民      國     九十二     年       一     月     九     日
附錄論罪法條
刑法第三百二十條：
意圖為自己或第三人不法之所有，而竊取他人之動產者，為竊盜罪，處五年以下有期
徒刑、拘役或五百元以下罰金。
意圖為自己或第三人不法之利益，而竊佔他人之不動產者，依前項之規定處斷。
前二項之未遂犯罰之。


司法院資訊處製作；財團法人民間司法改革基金會備份。
